【裁判字號】    95,上易,605
【裁判日期】    950523
【裁判案由】    竊盜
【裁判全文】
臺灣高等法院刑事判決                  95年度上易字第605號
上  訴  人  台灣新竹地方法院檢察署檢察官
被      告  乙○○
                    （
上列上訴人因被告竊盜案件，不服台灣新竹地方法院94年度易字
第400號，中華民國95年2月23日第一審判決（起訴案號：台灣新
竹地方法院檢察署94年度偵字第1892號、第2508號，併辦案號：
同署94年度偵字第3256號、台灣苗栗地方法院檢察署94年度偵字
第2438號）提起上訴，本院判決如下：
    主  文
上訴駁回。
    事實及理由
一、本案經本院審理結果，認第一審判決被告乙○○連續攜帶兇
    器竊盜，累犯，處有期徒刑1年3月。扣案之六角扳手1支、T
    字扳手2支、T字套筒1支及鑰匙1把均沒收。其認事用法及量
    刑均無不當，應予維持，並引用第一審判決書記載之事實、
    證據及理由（如附件）。
二、台灣新竹地方法院檢察署檢察官上訴意旨略以：按犯罪事實
    之一部既已被發覺，雖在檢察官或司法警察官訊問中，被告
    陳述其未發覺之部分犯罪行為，然並不符合刑法第62條之規
    定，不應認有自首之效力，最高法院91年度台上字第3570號
    著有裁判可參。本件被告所涉原審判決附表編號一所示犯行
    ，係被害人甲○○報警後，為警循線查獲；又被告所涉原審
    判決附表編號七、八所示犯行，則為被告駕駛贓車時，為警
    分別當場查獲，被告犯罪事實之一部既不符刑法自首之條件
    ，其他部分應亦無刑法第62條適用之餘地。原審以被告所涉
    判決附表編號二至六所示犯行為，於偵查機關發覺前自行供
    出，認被告連續犯行全部生自首之效力，依刑法第62條減輕
    其刑，其適用法律及判處刑度似有未當等語。
三、按刑法第62條所規定之自首，以對於未發覺之罪，向有偵查
    權之機關或公務員自承犯罪，進而接受裁判為要件；而具有
    連續犯或牽連犯等裁判上一罪關係之犯罪，苟全部犯罪未被
    發覺前，行為人僅就其中一部分犯罪自首，固仍生全部自首
    之效力。反之，倘其中一部分犯罪已先被有偵查權之機關或
    公務員發覺，行為人事後方就其餘未被發覺之部分，自動供
    認其犯行時，因與上開自首之要件不符，自不得適用自首之
    規定減輕其刑（最高法院83年度台上字第3935號、90年度台
    上字第5435號判決意旨參照）。
四、查本件被告係於94年3月10日13時30分在新竹縣竹東鎮○○
    路○段166號2樓，因違反毒品危害防治條例案件為警查獲，
    被告主動供承原判決附表所示之編號二至六之5件竊盜犯行
    ，並帶同警方至棄車地點起獲贓車等情，有新竹縣警察局竹
    東分局94年12月15日竹縣東警偵字第09400029220號函在卷
    可按。至附表編號一、七、八之犯行雖係警方查獲，非被告
    主動供承。惟查：附表編號一之犯行，係警方於94年3月30
    日接獲報案檢舉，於94年4月4日調閱資料才查覺被告犯行，
    有新竹市警察局第二分局95年4月6日竹市警二分偵字第0950
    006872號函在卷可按。至附表編號七、八所示之犯行，係警
    分別於94年4月13日及94年5月4日查獲，有各該警詢筆錄及
    桃園縣警察局大溪分局刑事案件移送書及新竹縣警察局竹東
    分局刑事案件報告書在卷可查。是警察所查獲部分犯罪事實
    ，均在被告自首部分犯罪之後，被告對連續犯之部分犯行自
    首時，有偵查權之機關或公務員，並未發覺其全部犯行，揆
    諸上開最高法院判決意旨，仍生全部自首之效力。至檢察官
    所舉上開最高法院判決，係指連續犯之犯罪事實，一部已經
    發覺，被告陳述其餘犯行，不符合自首要件，與本件有偵查
    權之機關或公務員尚未發覺其全部或一部犯罪事實不同，自
    不得比附援引。其上訴核無理由，應予駁回。
五、據上論斷，應依刑事訴訟法第368條，判決如主文。
本案經檢察官郭啟東到庭執行職務。
中    華    民    國    95    年    5     月    23    日
                  臺灣高等法院刑事第十六庭
                              審判長法  官  葉騰瑞
                                    法  官  黃俊明
                                    法  官  趙功恆
以上正本證明與原本無異。
不得上訴。
                                    書記官  孫佩琳
中    華    民    國    95    年    5     月    23    日
附錄本案論罪科刑法條全文：
刑法第321條第1項第3款
犯竊盜罪而有左列情形之一者，處6月以上5年以下有期徒刑：
三、攜帶兇器而犯之者。


司法院資訊處製作；財團法人民間司法改革基金會備份。
